---
title: 'Simulação de Monte-Carlo: Integração'
author: "Eduardo Jacob"
date: "2020-05-15"
output:
  rmarkdown::slidy_presentation: 
    css: MonteCarlo.css  
editor_options:
  chunk_output_type: inline
---

## Problema: 
Calcular o seguinte Integral (área sobre a curva), usando uma simulação de "**Monte-Carlo**"

$$ {\color{Blue}{\int_{0}^{1}x^{2} dx}} $$

```{r,fig.align='center',echo=FALSE}
# In order to use LaTex, we need to install Windows MikTeX 
# Then use an Online Equation Editor like: https://www.codecogs.com/latex/eqneditor.php
# For math expressions on ggplot title, use bquote()
# See examples in https://trinkerrstuff.wordpress.com/2018/03/15/2246/
# Code chunk options: https://bookdown.org/yihui/rmarkdown/r-code.html

library("ggplot2")
X = seq(from=0,to=1,length.out = 100)
Line = data.frame(X,Y = X^2)
Points = data.frame(A = runif(20),B = runif(20))

P = ggplot() +
  coord_fixed(ratio = 1) +
  ggtitle(bquote(y == x^2)) +
  theme_gray() +
  geom_line(data=Line,aes(X,Y),size = 1L, colour = "blue") 
P

```

## Abordagem:
A abordagem ao problema consiste em gerar um conjunto de pontos aleatórios sobre o quadrado unitário e contar qual a proporção de pontos que vai calhar debaixo do gráfico da função:

```{r,fig.align='center',echo=FALSE}
P + geom_point(data=Points,aes(A,B),color="red") 
```

A proporção de pontos vezes a área do quadrado (Area = 1) vai dar o valor do Integral pretendido
( Estatisticamente falando )

$$ \left ( \frac{Pontos\: debaixo\: da\: curva }{Total\: de\: Pontos} \right ) \times Area\: do\: Quadrado= Valor\: do\: Integral $$

## Exemplo de Solução 
Para efectuar esta simulação, vamos repetir a experiencia proposta N vezes,
e assim obter uma distribuição estatistica da proporção em causa  
Implementando em linguagem de programação R, temos:

```{r,fig.align='center',echo=TRUE, collapse=TRUE}
N = 50 # Numero de pontos 
E = 1000 # Numero de experiencias 
proportion = NULL
for ( i in 1:E ) { 
  X = runif(N)
  Y = runif(N)
  proportion = c(proportion,sum(Y < X^2) / N)
}
proportion = data.frame(Proportion=proportion)

ggplot(proportion) +
  aes(x = Proportion) +
  geom_histogram(bins = 100L, fill = "blue") +
  theme_gray()

```


## Conclusões
```{r,fig.align='center',echo=TRUE, collapse=TRUE}
summary(proportion)
```

Vemos que a distribuição do Slide anterior se aproxima á curva "Normal" e vemos que a média 
do Vector de proporções: mean(proportion) = `r mean(proportion$Proportion)` é bem próximo da solução exacta de 1/3



